【裁判字號】    98,上易,1108
【裁判日期】    980518
【裁判案由】    毒品危害防制條例等
【裁判全文】
臺灣高等法院刑事判決                98年度上易字第1108號
上  訴  人
即  被  告  甲○○
                    （另案於臺灣臺北看守所羈押中）
上列上訴人因違反毒品危害防制條例等案件，不服臺灣桃園地方
法院97年度審訴字第3500號，中華民國98年2 月20日第一審判決
（起訴案號：臺灣桃園地方法院檢察署96年度偵字第7124號），
提起上訴，本院判決如下：
    主  文
上訴駁回。
    理  由
一、按依協商程序所為之科刑判決，不得上訴。但有刑事訴訟法
    第455條之4第1項第1款（撤銷協商之合意或撤回協商之聲請
    者）、第2款（被告協商之意思非出於自由意志者）、第4款
    （被告所犯之罪非第455條之2第1 項所定得以聲請協商判決
    者）、第6 款（被告有其他較重之裁判上一罪之犯罪事實者
    ）、第7 款（法院認應諭知免刑或免訴、不受理者）所定情
    形之1，或協商判決違反第455條之4第2項（法院應於協商合
    意之範圍內為判決、所科之刑以宣告緩刑、2 年以下有期徒
    刑、拘役或罰金為限）之規定者，不在此限。又第二審法院
    認為上訴有刑事訴訟法第362 條前段情形者，應以判決駁回
    之，刑事訴訟法第455條之10第1項、第367 條前段，分別定
    有明文。
二、經查：本件上訴人即被告甲○○因違反毒品危害防制條例等
    案件，經檢察官於民國98年2 月11日當庭聲請法院改依協商
    程序審判，原審因認該協商合意內容「被告施用第1、2級毒
    品，各求處有期徒刑8月、5月，各減為4月、2月又15日，應
    執行有期徒刑5月15日，如易科罰金，以新台幣1000元折算1
    日」（原審卷第103頁），顯有不當，於98年2月19日裁定駁
    回聲請。嗣檢察官以被告為有罪之陳述，再聲請認罪協商，
    原審同意後，由檢察官與被告、指定辯護人於審判外進行協
    商，迨雙方合意且被告認罪後，再由檢察官聲請原審改依協
    商程序而為判決，該協商之合意內容為「被告甲○○變造特
    種文書及施用第二級毒品，各處有期徒刑4月、6月，減為有
    期徒刑2月、3月，定執行刑9月，減為4月15日」，且該協商
    合意之達成協商均出於自由意志，被告及指定辯護人對起訴
    犯罪事實並無意見等情，有原審審判筆錄在卷可稽（原審卷
    第119、120頁）。原判決量刑，既與上開協商合意內容相符
    ，而該協商合意復無刑事訴訟法第455條之4第1 項所列情形
    之一，原審於協商合意範圍內為協商判決，核無違誤。被告
    上訴意旨徒以就變造汽車駕照特種文書罪部分，量刑過重，
    且原審於98年2月19日既以協商合意顯有不當為由，裁定駁
    回檢察官協商程序判決之聲請，嗣又於98年2月20日改依協
    商程序為判決，致使被告喪失為己辯護之權益為由，提起上
    訴。惟原審既依協商合意而為判決，復無刑事訴訟法第455
    條之4第1項第1款、第2款、第4款、第6款、第7款所定情形
    之一，或違反同條第2項規定之情形，則被告依法自不得上
    訴。被告仍執前詞提起上訴，自屬法律上不應准許，應予駁
    回，並不經言詞辯論為之。
三、據上論斷，應依刑事訴訟法第455條之11第1 項、第367條前
    段、第372條，判決如主文。
中    華    民    國    98    年    5     月    18    日
                  刑事第二庭審判長法  官  洪光燦
                                  法  官  宋明蒼
                                  法  官  李麗玲
以上正本證明與原本無異。
不得上訴。
                                  書記官  廖婷璇
中    華    民    國    98    年    5     月    20    日


司法院資訊處製作；財團法人民間司法改革基金會備份。
